# 土地使用权的一个问题

提问人：rainy418 时间：2011-05-12 21:14:39
房地产开发企业已出租的土地使用权，作为投资性房地产核算对吗？

回答人：chenyiwei
为何出租？房地产开发项目开工前的闲置？如果是这种情况，不应作为投资性房地产。其他情况下也要严格把握，一般作为投资性房地产的情况很少见。

回答人：chenyiwei
回复 藤椅 rainy418 的帖子如果尚无明确的规划用途和开工时间表，但已经取得土地使用权的（估计实务中少见），还是应当确认为无形资产并按期摊销，到了开发项目正式开工后再转入开发项目成本。